【裁判字號】    92,交聲,200
【裁判日期】    921006
【裁判案由】    聲明異議
【裁判全文】
臺灣嘉義地方法院交通事件裁定                    九十二年度交聲字第二號
    原處分機關  交通部公路總局嘉義區監理所
    異  議  人  甲○○
    即受處分人
右列異議人即受處分人因違反道路交通管理處罰條例案件，對於原處分機關即交通部
公路總局嘉義區監理所中華民國九十二年七月二十五日所為之處分聲明異議，本院裁
定如左：
    主  文
異議駁回。
    理  由
一、異議意旨略以：異議人甲○○因於民國九十一年一月十七日上午九時六分許停放
    其所有牌照號碼ＲＰ－九四六一號自用小客車於嘉義市○○○路與延平路口前，
    而經警舉發違規，惟上開停放地點並未劃有禁止臨時停車標示，且位在異議人所
    有南門段三小段二九之三號及案外人曾吳和華所有之上開地段一六之二號土地上
    ，因此，舉發機關之舉發，於法有違，為此聲明異議云云。
二、按汽車駕駛人，在禁止臨時停車處所停車者，處新臺幣六百元以上一千二百元以
  下罰鍰，道路交通管理處罰條例第五十六條第一項第一款法有明文。又道路交通
    標誌標線號誌設置規則第一百六十九條規定：「禁止臨時停車線，用以指示禁止
    臨時停車路段，以劃設於道路緣石正面或頂面為原則，無緣石之道路得標繪於路
    面上，距路面邊緣以三○公分為度。本標線為紅色實線，線寬除設於緣石，正面
    者以緣石高度為準外，其餘皆為一○公分。．．本標線禁止時間為全日二十四小
    時，如有縮短之必要時，應以標誌及附牌標示之。」，因此，劃有紅線之路段，
    禁止臨時停車，停車於其上者，其違反道路交通管理處罰條例第五十六條第一項
    第一款之規定甚明。又道路係供公眾使用之處所，為維護行人安全，行車順暢等
    公共利益，政府本即可在道路劃置禁止停車或禁止臨時停車之區域，以達上開公
    共目的，而此亦為人類行社會生活所必須容許之限制，否則，人類之社會生活將
    無法運作。個人住宅門前道路亦係供公眾通行之區域，並非個人土地所有權可支
    配之領域，如該處所位於交通繁忙之道路交岔路口、行人穿越道等區域，政府基
    於上開公益考量，本即可將之劃為禁止臨時停車區域，非謂在自家門前道路停車
    均屬合法。
三、經查：異議人甲○○確於九十一年一月十七日上午九時六分許，停放牌照號碼Ｒ
    Ｐ－九四六一號自用小客車於嘉義市○○○路與延平街口，而經警舉發違反道路
    交通管理處罰條例第五十六條第一項第一款在禁止臨時停車處所停車，並經交通
    部公路局嘉義區監理所裁處一千二百元罰鍰之事實，有嘉義市警察局九十一年一
    月十七日嘉市警交字第Ｌ00000000號舉發違反道路交通管理事件通知單
    及交通部公路總局嘉義區監理所嘉監裁字第裁七０—Ｌ00000000號裁決
    書各一份在卷足憑。又異議人停放前開車輛之地點確設有紅色實心標線，且在距
    離斑馬線甚近，亦有本院向原舉發機關調得之舉發違規現場照片二張附卷足憑。
    因此，異議人辯稱：其係將上開自小客車停放於私人土地上，且現場未設禁止停
    車標誌一節，應不實在，是異議人在劃有禁止臨時停車之紅線區域停車，應足認
    定。異議人於禁止臨時停車處所停放車輛，即屬違反道路交通管理處罰條例第五
    十六條第一項第一款之規定，原處分機關據以處罰，即無不合，異議人所為之抗
    辯，並無理由，應予駁回。
據上論結，應依道路交通管理處罰條例第八十七條第二項、道路交通案件處理辦法第
十九條，裁定如主文。
中  華      民      國    九十二    年      十      月      六      日
                                      臺灣嘉義地方法院交通法庭
                                          法  官    林  坤  志
右正本證明與原本無異。
如不服本裁定，應於裁定送達後五日內向本院提出抗告狀（應附繕本）。
中      華      民      國    九十二    年      十      月      六      日
                                          書記官    黃  意  雯


司法院資訊處製作；財團法人民間司法改革基金會備份。
